es: Bricolaje > Ventilación y calefacción > Controles de climatización: Paneles de control; Hidrostatos; Termostatos
pt-BR: Ferragens > Aquecimento, ventilação e ar condicionado > Controles: Painéis de controle; Umidostatos; Termostatos
tr: Hırdavat > Havalandırma > HVAC Kumandaları: Kumanda Panelleri; Nem Ayarlayıcılar; Termostatlar
nl: Bouwmaterialen > Ventilatie > Airco-bedieningselementen: Bedieningspanelen; Hygrostaten; Thermostaten
cs: Kutilství a řemeslo > Topení, větrání a klimatizace > Ovladače topení, větrání a klimatizace: Ovládací panely; Hygrostaty; Termostaty
sv: Metallprodukter > Ventilering > Kontroller för värme, ventilation och luftkonditionering: Kontrollpaneler; Luftfuktighetsmätare; Termostater
hr-HR: Željezarija > Grijanje, ventilacija i klimatizacija > HVAC upravljački uređaji: Upravljačke ploče; Higrostati; Termostati
en: Hardware > Heating, Ventilation & Air Conditioning > HVAC Controls: Control Panels; Humidistats; Thermostats
zh-TW: 硬體 > 暖氣通風空調設備 > HVAC 控制系統: HVAC 控制面板; 調濕器; 自動調溫器
nb: Maskinvare > Oppvarming, ventilasjon og luftkondisjonering > HVAC-kontroller: Kontrollpaneler; Humidistater; Termostater
ro-RO: Feronerie > Încălzire, ventilație și aer condiționat > Comenzi HVAC: Panouri de comandă; Regulatoare umiditate; Termostate
fr: Quincaillerie > Chauffage, ventilation et climatisation > Commandes de chauffage, ventilation et climatisation: Panneaux de commandes; Humidostats; Thermostats
ja: DIY用品 > 換気・空調 > 換気・空調制御システム: 換気・空調制御盤; 恒湿器; サーモスタット
lt-LT: Techninė įranga > Šildymas, vėdinimas ir oro kondicionavimas > ŠVOK valdikliai: Valdymo skydeliai; Drėgmės reguliatoriai; Termostatai
fi: Rakentaminen > Lämmitys, ilmanvaihto ja ilmastointi > LVI-ohjausjärjestelmät: Hallintapaneelit; Kosteuskytkimet; Termostaatit
hu: Hardver > Fűtés, szellőzés és légkondicionálás > HVAC-vezérlők: Vezérlőpanelek; Párásítók; Termosztátok
ru: Оборудование и технические изделия > Отопление, вентиляция и кондиционирование воздуха > Устройства для управления системами ОВиК: Панели управления; Гигростаты; Термостаты
zh-CN: 五金/硬件 > 供暖、通风及空调 > 暖通空调系统控件: 控制面板; 恒湿器; 恒温器
vi: Phần cứng > Sưởi ấm, Thông hơi & Điều hòa nhiệt độ > Điều khiển HVAC: Bảng điều khiển; Dụng cụ điều ẩm; Thiết bị điều nhiệt
pt-PT: Equipamento > Aquecimento, ventilação e ar condicionado > Controlos de AVC: Painéis de controlo; Higróstatos; Termóstatos
th: ฮาร์ดแวร์ > การทำความร้อน การระบายอากาศ และการปรับอากาศ > ตัวควบคุม HVAC: แผงควบคุม; ตัวควบคุมความชื้น; ตัวควบคุมอุณหภูมิ
de: Heimwerkerbedarf > Heizen, Belüftung & Klimaanlagen > Steuerungen: Schalt- & Bedienungstafeln; Feuchtigkeitsregler; Thermostate
el: Υλικά κατασκευών > Θέρμανση, αερισμός & κλιματισμός > Έλεγχοι HVAC: Πίνακες ελέγχου; Υγροστάτες; Θερμοστάτες
sl-SI: Gradbena oprema > Ogrevanje, prezračevanje in klimatizacija > Krmilniki za ogrevanje, prezračevanje in klimatizacijo: Nadzorne plošče; Merilniki vlažnosti; Termostati
it: Articoli di ferramenta > Ventilazione, riscaldamento e condizionamento > Controlli HVAC: Quadri di controllo; Strumenti per la misurazione dell'umidità; Termostati
da: Isenkram > Ventilation > Styreenheder: Kontrolpaneler; Fugtregulatorer; Termostater
ko: 철물 > 난방/환기/냉방 > HVAC 제어: 제어반; 습도 조절기; 온도 조절기
bg-BG: Железария > Отопление, вентилация и климатизация > Системи за управление на ОВК (отопление, вентилация и климатизация): Контролни панели; Хидростати; Термостати
sk-SK: Náradie > Kúrenie, vetranie a klimatizácia > Ovládanie systémov kúrenia, vetrania a klimatizácie: Ovládacie panely; Humidistaty; Termostaty
pl: Sprzęt > Wentylacja > Sterowniki HVAC: Panele sterowania; Hydrostaty; Termostaty